Minutes et répertoires du notaire Louis Claude LAISNÉ, janvier 1814 - 27 février 1821 (étude XXVIII)
Archives nationales
Minutes et répertoires du notaire Louis Claude LAISNÉ, janvier 1814 - 27 février 1821 (étude XXVIII)
MC/ET/XXVIII/689 - MC/ET/XXVIII/755, MC/RE/XXVIII/16 - MC/RE/XXVIII/17
Etude XXVIII; Laisné, Louis-Claude
Archives nationales de France
Minutes et répertoires: la loi 2008-696 du 15 juillet 2008 relative aux archives a fixé à 75 ans à compter de la date de l'acte, ou à 25 ans à compter de la date du décès de l'intéressé si ce délai est plus bref, le délai de communication des minutes et répertoires des notaires; ce délai est porté à 100 ans à compter de la date de l'acte si le document se rapporte à un mineur (code du Patrimoine, articles L213-2, 4e d et 5e).
Autres documents de l'étude (dossiers de clients, comptabilité...): s'agissant d'archives privées, ces documents sont communicables selon les modalités fixées par le déposant ou le donateur.
Certains documents ne sont pas accessibles en raison de leur mauvais état de conservation.
Versement
Accès aux autres instruments de recherche du notaire Louis Claude LAISNÉ
Minutes et répertoires du notaire Louis Claude LAISNÉ, 13 août 1794 - 27 février 1821 (étude XXVIII)
- Minutes de Louis Claude LAISNÉ, janvier 1814 - 27 février 1821; MC/ET/XXVIII/689 - MC/ET/XXVIII/755
  - Minutes. 1814, janvier - 1814, février, janvier 1814 - février 1814; MC/ET/XXVIII/689
    Informations complémentaires:
    Informations concernant le classement:
    Le niveau inférieur de description, quand il existe, correspond aux minutes d'actes. Toutes les minutes ne sont pas forcément décrites une à une. Les descriptions de ces minutes sont plus ou moins détaillées.
    - Vente de fonds de commerce de marchand de bois, 58, rue de Charenton, par les mineurs Joublin à François Barry, marchand de bois., 8 janvier 1814; MC/ET/XXVIII/689
      Origine de l'information:
      Documents du Minutier central des notaires de Paris concernant l'histoire économique et sociale (1800-1830) [8556 actes], par Claude Pris, introduction et index revus, corrigés par le personnel du Minutier central, sous la direction d'Andrée Chauleur, Paris, Archives nationales, 1999, notice n° 1392 (instrument de recherche imprimé dématérialisé dont la version intégrale est accessible en ligne par la rubrique 'Autres instruments de recherche', voir contexte dans le Plan d’orientation général - Notaires de Paris, guides thématiques du Minutier).
      Date de révision: 2010
      Date de création de la notice: 2006
      Documents du Minutier central des notaires de Paris concernant l'histoire économique et sociale (1800-1830), par C. Pris, introduction et index revus, corrigés par le personnel du Minutier central, sous la direction d'Andrée Chauleur, Paris, Archives nationales, 1999, XLIV-1224 p.
      acte de vente; Charenton (rue de); Barry, François; Joublin (famille); Joublin, Adrien; négociant
    - Mariage de Jean-Baptiste Denis Péchon, ébéniste, 69, rue de Charenton, veuf d'Appoline Françoise Désirée Bentz, avec Marie Madeleine Victoire Gauchat, 65, même rue., 11 janvier 1814; MC/ET/XXVIII/689
      Documents du Minutier central des notaires de Paris concernant l'histoire économique et sociale (1800-1830) [8556 actes], par Claude Pris, introduction et index revus, corrigés par le personnel du Minutier central, sous la direction d'Andrée Chauleur, Paris, Archives nationales, 1999, notice n° 1907 (instrument de recherche imprimé dématérialisé dont la version intégrale est accessible en ligne par la rubrique 'Autres instruments de recherche', voir contexte dans le Plan d’orientation général - Notaires de Paris, guides thématiques du Minutier).
      contrat de mariage; Charenton (rue de); Bentz, Appoline Françoise Désirée (17..-1813); Gauchat, Marie-Madeleine Victoire; Péchon, Jean-Baptiste Denis; ébéniste
    - Mariage de Brice Louis Bouton, garçon boulanger, 47, rue de Bercy, avec Catherine Julienne Fenelisse Hayer, 31, rue Saint-Georges., 18 janvier 1814; MC/ET/XXVIII/689
      Documents du Minutier central des notaires de Paris concernant l'histoire économique et sociale (1800-1830) [8556 actes], par Claude Pris, introduction et index revus, corrigés par le personnel du Minutier central, sous la direction d'Andrée Chauleur, Paris, Archives nationales, 1999, notice n° 4765 (instrument de recherche imprimé dématérialisé dont la version intégrale est accessible en ligne par la rubrique 'Autres instruments de recherche', voir contexte dans le Plan d’orientation général - Notaires de Paris, guides thématiques du Minutier).
      contrat de mariage; Bercy (rue de); Saint-Georges (rue); Bouton, Brice Louis; Hayer, Catherine Julienne Fenelisse; boulanger
    - Inventaire après décès de Charles Marie Collot, marinier, 73, quai de la Rapée., 20 janvier 1814; MC/ET/XXVIII/689
      Documents du Minutier central des notaires de Paris concernant l'histoire économique et sociale (1800-1830) [8556 actes], par Claude Pris, introduction et index revus, corrigés par le personnel du Minutier central, sous la direction d'Andrée Chauleur, Paris, Archives nationales, 1999, notice n° 2526 (instrument de recherche imprimé dématérialisé dont la version intégrale est accessible en ligne par la rubrique 'Autres instruments de recherche', voir contexte dans le Plan d’orientation général - Notaires de Paris, guides thématiques du Minutier).
      inventaire; Rapée (port de la); Collot, Charles Marie; batelier
    - Mariage de Louis Roumajon, menuisier, 35, rue du Faubourg-Saint-Antoine, veuf avec un enfant d'Anne Madeleine Soullier, avec Marie Catherine Racafiol, 35, même rue., 22 janvier 1814; MC/ET/XXVIII/689
      Documents du Minutier central des notaires de Paris concernant l'histoire économique et sociale (1800-1830) [8556 actes], par Claude Pris, introduction et index revus, corrigés par le personnel du Minutier central, sous la direction d'Andrée Chauleur, Paris, Archives nationales, 1999, notice n° 2035 (instrument de recherche imprimé dématérialisé dont la version intégrale est accessible en ligne par la rubrique 'Autres instruments de recherche', voir contexte dans le Plan d’orientation général - Notaires de Paris, guides thématiques du Minutier).
      contrat de mariage; Faubourg-Saint-Antoine (rue du); Racafiol, Marie Catherine; Roumajon, Louis; Soullier, Anne Madeleine; menuisier
    - Mariage de Jean-Baptiste Deville, rentier, rue du Vieux-Colombier, veuf avec un enfant d'Edmée Jeanne Tenain, avec Marguerite Marie Lesenecal, 143, rue Saint-Antoine., 22 janvier 1814; MC/ET/XXVIII/689
      Documents du Minutier central des notaires de Paris concernant l'histoire économique et sociale (1800-1830) [8556 actes], par Claude Pris, introduction et index revus, corrigés par le personnel du Minutier central, sous la direction d'Andrée Chauleur, Paris, Archives nationales, 1999, notice n° 8188 (instrument de recherche imprimé dématérialisé dont la version intégrale est accessible en ligne par la rubrique 'Autres instruments de recherche', voir contexte dans le Plan d’orientation général - Notaires de Paris, guides thématiques du Minutier).
      contrat de mariage; Saint-Antoine (rue); Vieux-Colombier (rue du); Deville, Jean-Baptiste; Lesenecal, Marguerite Marie; Tenain, Edmée Jeanne
    - Mariage de Simon Nicolas Vallet, jardinier maraîcher, 2, rue de Rambouillet, avec Marie Geneviève Bourgeois, 2, avenue de La Motte-Picquet., 24 janvier 1814; MC/ET/XXVIII/689
      Documents du Minutier central des notaires de Paris concernant l'histoire économique et sociale (1800-1830) [8556 actes], par Claude Pris, introduction et index revus, corrigés par le personnel du Minutier central, sous la direction d'Andrée Chauleur, Paris, Archives nationales, 1999, notice n° 3172 (instrument de recherche imprimé dématérialisé dont la version intégrale est accessible en ligne par la rubrique 'Autres instruments de recherche', voir contexte dans le Plan d’orientation général - Notaires de Paris, guides thématiques du Minutier).
      contrat de mariage; La-Motte-Picquet (avenue de); Rambouillet (rue de); Bourgeois, Marie Geneviève; Vallet, Simon Nicolas; jardinier; maraîcher
    - Inventaire après décès de Marie Anne Quaintenne, épouse de Adrien Claude Nicolas Courtoy, fabricant d'aiguilles à faire les bas, 5, rue Trouvée., 29 janvier 1814; MC/ET/XXVIII/689
      Documents du Minutier central des notaires de Paris concernant l'histoire économique et sociale (1800-1830) [8556 actes], par Claude Pris, introduction et index revus, corrigés par le personnel du Minutier central, sous la direction d'Andrée Chauleur, Paris, Archives nationales, 1999, notice n° 38 (instrument de recherche imprimé dématérialisé dont la version intégrale est accessible en ligne par la rubrique 'Autres instruments de recherche', voir contexte dans le Plan d’orientation général - Notaires de Paris, guides thématiques du Minutier).
      inventaire; Trouvée (rue); Courtoy, Adrien Claude Nicolas; Quaintenne, Marie Anne; fabricant d'accessoires vestimentaires
    - Inventaire après décès: Quaintenne, Marie-Anne. Courtoy, Adrien-Claude-Nicolas (épouse). Aiguille à faire des bas (fabricant d'). Trouvée (rue), n° 5, 29 janvier 1814; MC/ET/XXVIII/689
      On trouve aussi LECAINTENNE.
      Base Miriad 2 des inventaires après décès, 1801-1850, par Thierry Boudignon, avec le concours de Marie-France Nivet et du personnel du Minutier central, 1995-2012 (base de données migrée: voir contexte dans le Plan d’orientation général - Notaires de Paris, guides thématiques du Minutier).
      Date de révision: 2011
      Date de création de la notice: 2004
      inventaire après décès; Trouvée (rue); Quaintenne, Marie-Anne; Courtoy, Adrien-Claude-Nicolas; fabricant d'accessoires vestimentaires
    - Mariage de Jean Marie Marquet, entrepreneur de filature, 70, rue de la Roquette, avec Marie Adélaïde Denis, 21, rue Neuve-des-Petits-Champs., 1er février 1814; MC/ET/XXVIII/689
      Documents du Minutier central des notaires de Paris concernant l'histoire économique et sociale (1800-1830) [8556 actes], par Claude Pris, introduction et index revus, corrigés par le personnel du Minutier central, sous la direction d'Andrée Chauleur, Paris, Archives nationales, 1999, notice n° 760 (instrument de recherche imprimé dématérialisé dont la version intégrale est accessible en ligne par la rubrique 'Autres instruments de recherche', voir contexte dans le Plan d’orientation général - Notaires de Paris, guides thématiques du Minutier).
      contrat de mariage; Neuve-des-Petits-Champs (rue); Roquette (rue de la); Denis, Marie Adélaïde; Marquet, Jean Marie; chef d'entreprise
    - Mariage d'Antoine Dotte, fabricant d'objets élastiques, 60, rue d'Aboukir, avec Rosalie Loyser [Loyson], veuve de Bertrand Louis Chazard, employé, même adresse., 1er février 1814; MC/ET/XXVIII/689
      Documents du Minutier central des notaires de Paris concernant l'histoire économique et sociale (1800-1830) [8556 actes], par Claude Pris, introduction et index revus, corrigés par le personnel du Minutier central, sous la direction d'Andrée Chauleur, Paris, Archives nationales, 1999, notice n° 1954 (instrument de recherche imprimé dématérialisé dont la version intégrale est accessible en ligne par la rubrique 'Autres instruments de recherche', voir contexte dans le Plan d’orientation général - Notaires de Paris, guides thématiques du Minutier).
      contrat de mariage; Aboukir (rue d'); Chazard, Bertrand Louis; Dotte, Antoine; Loyser, Rosalie; Loyson, Rosalie
  - Minutes. 1814, mars - 1814, mai, mars 1814 - mai 1814; MC/ET/XXVIII/690
    - Mariage de Mucius Malbeste, graveur, 8, rue du Roule, avec Geneviève Antoinette Marie Vuillennot [Vuillenot] dite Davignon, ouvrière en dentelles, 19, rue des Fossés-Saint-Germain-l'Auxerrois., 1er mars 1814; MC/ET/XXVIII/690
      Documents du Minutier central des notaires de Paris concernant l'histoire économique et sociale (1800-1830) [8556 actes], par Claude Pris, introduction et index revus, corrigés par le personnel du Minutier central, sous la direction d'Andrée Chauleur, Paris, Archives nationales, 1999, notice n° 2635 (instrument de recherche imprimé dématérialisé dont la version intégrale est accessible en ligne par la rubrique 'Autres instruments de recherche', voir contexte dans le Plan d’orientation général - Notaires de Paris, guides thématiques du Minutier).
      contrat de mariage; Fossés-Saint-Germain-l'Auxerrois (rue des); Roule (rue du); Malbeste, Mucius (1794-18..); Vuillenot dite Davignon, Geneviève Antoinette Marie; dentellier; graveur
    - Inventaire après décès de Josèphe Costaz, épouse de Germain Pigache, ouvrier carreleur, 18, rue de la Croix., 7 mars 1814; MC/ET/XXVIII/690
      Documents du Minutier central des notaires de Paris concernant l'histoire économique et sociale (1800-1830) [8556 actes], par Claude Pris, introduction et index revus, corrigés par le personnel du Minutier central, sous la direction d'Andrée Chauleur, Paris, Archives nationales, 1999, notice n° 1555 (instrument de recherche imprimé dématérialisé dont la version intégrale est accessible en ligne par la rubrique 'Autres instruments de recherche', voir contexte dans le Plan d’orientation général - Notaires de Paris, guides thématiques du Minutier).
      inventaire; Croix (rue de la); Costaz, Josèphe; Pigache, Germain; paveur-dalleur
    - Mariage de Jean-Baptiste Alexis Roché [Roche], garde du Génie, demeurant à l'île d'Oléron, avec Thérèse Bomberault, 9, rue des Deux-Écus., 23 mars 1814; MC/ET/XXVIII/690
      Précisions sur les lieux: Oléron (île d', Charente-Maritime)
      Documents du Minutier central des notaires de Paris concernant l'histoire économique et sociale (1800-1830) [8556 actes], par Claude Pris, introduction et index revus, corrigés par le personnel du Minutier central, sous la direction d'Andrée Chauleur, Paris, Archives nationales, 1999, notice n° 6759 (instrument de recherche imprimé dématérialisé dont la version intégrale est accessible en ligne par la rubrique 'Autres instruments de recherche', voir contexte dans le Plan d’orientation général - Notaires de Paris, guides thématiques du Minutier).
      contrat de mariage; Deux-Ecus (rue des); Bomberault, Thérèse; Roche, Jean-Baptiste Alexis; Roché, Jean-Baptiste Alexis; militaire du rang
    - Inventaire après décès d'Élisabeth Pirotte, épouse de Jacques Lucien, menuisier, 25, rue Traversière., 23 mars 1814; MC/ET/XXVIII/690
      Documents du Minutier central des notaires de Paris concernant l'histoire économique et sociale (1800-1830) [8556 actes], par Claude Pris, introduction et index revus, corrigés par le personnel du Minutier central, sous la direction d'Andrée Chauleur, Paris, Archives nationales, 1999, notice n° 2036 (instrument de recherche imprimé dématérialisé dont la version intégrale est accessible en ligne par la rubrique 'Autres instruments de recherche', voir contexte dans le Plan d’orientation général - Notaires de Paris, guides thématiques du Minutier).
      inventaire; Traversière (rue); Lucien, Jacques; Pirotte, Elisabeth; menuisier
    - Inventaire après décès d'Eulalie Hutan, épouse de Jean Juste Bauer, manufacturier potier, 17, rue Saint-Sabin et 52, rue de la Roquette., 29 mars 1814; MC/ET/XXVIII/690
      Documents du Minutier central des notaires de Paris concernant l'histoire économique et sociale (1800-1830) [8556 actes], par Claude Pris, introduction et index revus, corrigés par le personnel du Minutier central, sous la direction d'Andrée Chauleur, Paris, Archives nationales, 1999, notice n° 575 (instrument de recherche imprimé dématérialisé dont la version intégrale est accessible en ligne par la rubrique 'Autres instruments de recherche', voir contexte dans le Plan d’orientation général - Notaires de Paris, guides thématiques du Minutier).
      inventaire; Roquette (rue de la); Saint-Sabin (rue); Bauer, Jean Justus; Hutan, Eulalie; potier; chef d'entreprise
    - Mariage de François Marie Desnoyers, entrepreneur de serrurerie, 10, rue Quoquelet, avec Louise Angélique Redier, 9, rue Regrattière [rue Regratière]., 13 avril 1814; MC/ET/XXVIII/690
      Documents du Minutier central des notaires de Paris concernant l'histoire économique et sociale (1800-1830) [8556 actes], par Claude Pris, introduction et index revus, corrigés par le personnel du Minutier central, sous la direction d'Andrée Chauleur, Paris, Archives nationales, 1999, notice n° 1775 (instrument de recherche imprimé dématérialisé dont la version intégrale est accessible en ligne par la rubrique 'Autres instruments de recherche', voir contexte dans le Plan d’orientation général - Notaires de Paris, guides thématiques du Minutier).
      contrat de mariage; Desnoyers, François Marie; Redier, Louise Angélique; chef d'entreprise
    - Mariage de Pierre Guillaume Dudouy, jardinier, 10, rue Saint-Maur, avec Marie Catherine Stinville, rue de Charenton., 21 avril 1814; MC/ET/XXVIII/690
      Documents du Minutier central des notaires de Paris concernant l'histoire économique et sociale (1800-1830) [8556 actes], par Claude Pris, introduction et index revus, corrigés par le personnel du Minutier central, sous la direction d'Andrée Chauleur, Paris, Archives nationales, 1999, notice n° 3173 (instrument de recherche imprimé dématérialisé dont la version intégrale est accessible en ligne par la rubrique 'Autres instruments de recherche', voir contexte dans le Plan d’orientation général - Notaires de Paris, guides thématiques du Minutier).
      contrat de mariage; Charenton (rue de); Saint-Maur (rue); Dudouy, Pierre Guillaume; Stinville, Marie Catherine; jardinier
    - Inventaire après décès de Julienne Louise Rosalie Quelquejeu, veuve de François Pierre Debourges, épicier, 4, rue Saint-Sébastien., 23 avril 1814; MC/ET/XXVIII/690
      Documents du Minutier central des notaires de Paris concernant l'histoire économique et sociale (1800-1830) [8556 actes], par Claude Pris, introduction et index revus, corrigés par le personnel du Minutier central, sous la direction d'Andrée Chauleur, Paris, Archives nationales, 1999, notice n° 3856 (instrument de recherche imprimé dématérialisé dont la version intégrale est accessible en ligne par la rubrique 'Autres instruments de recherche', voir contexte dans le Plan d’orientation général - Notaires de Paris, guides thématiques du Minutier).
      inventaire; Saint-Sébastien (rue); Debourges, François Pierre; Quelquejeu, Julienne Louise Rosalie; commerçant
    - Inventaire après décès de Louis Lassare, charpentier, 349, rue Saint-Denis., 2 mai 1814; MC/ET/XXVIII/690
      Documents du Minutier central des notaires de Paris concernant l'histoire économique et sociale (1800-1830) [8556 actes], par Claude Pris, introduction et index revus, corrigés par le personnel du Minutier central, sous la direction d'Andrée Chauleur, Paris, Archives nationales, 1999, notice n° 1568 (instrument de recherche imprimé dématérialisé dont la version intégrale est accessible en ligne par la rubrique 'Autres instruments de recherche', voir contexte dans le Plan d’orientation général - Notaires de Paris, guides thématiques du Minutier).
      inventaire; Saint-Denis (rue); Lassare, Louis; charpentier
    - Mariage de Barthélemy Louis Dugast, ferblantier, 27, boulevard de la Madeleine, avec Marie Gabrielle Alexandrine Bernard, 54, rue Sainte-Marguerite-Saint-Antoine., 18 mai 1814; MC/ET/XXVIII/690
      Documents du Minutier central des notaires de Paris concernant l'histoire économique et sociale (1800-1830) [8556 actes], par Claude Pris, introduction et index revus, corrigés par le personnel du Minutier central, sous la direction d'Andrée Chauleur, Paris, Archives nationales, 1999, notice n° 154 (instrument de recherche imprimé dématérialisé dont la version intégrale est accessible en ligne par la rubrique 'Autres instruments de recherche', voir contexte dans le Plan d’orientation général - Notaires de Paris, guides thématiques du Minutier).
      contrat de mariage; Madeleine (boulevard de la); Sainte-Marguerite (rue); Bernard, Marie Gabrielle Alexandrine; Dugast, Barthélemy Louis; forgeron
    - Mariage de Gabriel de La Broise de Raiseux, élève au corps diplomatique, demeurant à Saint-Berthevin, avec Aglaé Philberte de Turin, demeurant à Nogent-le-Rotrou., 21 mai 1814; MC/ET/XXVIII/690
      Documents du Minutier central des notaires de Paris concernant l'histoire économique et sociale (1800-1830) [8556 actes], par Claude Pris, introduction et index revus, corrigés par le personnel du Minutier central, sous la direction d'Andrée Chauleur, Paris, Archives nationales, 1999, notice n° 6146 (instrument de recherche imprimé dématérialisé dont la version intégrale est accessible en ligne par la rubrique 'Autres instruments de recherche', voir contexte dans le Plan d’orientation général - Notaires de Paris, guides thématiques du Minutier).
      contrat de mariage; Nogent-le-Rotrou (Eure-et-Loir); Saint-Berthevin (Mayenne); La Broise de Raiseux, Gabriel de; Turin, Aglaé Philiberte de; étudiant
    - Inventaire après décès de Catherine Masson, épouse de Pierre André Dicque, domestique, 15, rue Beautreillis., 31 mai 1814; MC/ET/XXVIII/690
      Documents du Minutier central des notaires de Paris concernant l'histoire économique et sociale (1800-1830) [8556 actes], par Claude Pris, introduction et index revus, corrigés par le personnel du Minutier central, sous la direction d'Andrée Chauleur, Paris, Archives nationales, 1999, notice n° 4900 (instrument de recherche imprimé dématérialisé dont la version intégrale est accessible en ligne par la rubrique 'Autres instruments de recherche', voir contexte dans le Plan d’orientation général - Notaires de Paris, guides thématiques du Minutier).
      inventaire; Beautreillis (rue); Dicque, Pierre André; Masson, Catherine; employé de maison
  - Minutes. 1814, juin, juin 1814; MC/ET/XXVIII/691
    - Inventaire après décès de Marie Anne Gassé, épouse de Jean François Alexandre Pollart, tisserand, 42, rue Sainte-Marguerite [rue Sainte-Marguerite-Saint-Antoine]., 1er juin 1814; MC/ET/XXVIII/691
      Documents du Minutier central des notaires de Paris concernant l'histoire économique et sociale (1800-1830) [8556 actes], par Claude Pris, introduction et index revus, corrigés par le personnel du Minutier central, sous la direction d'Andrée Chauleur, Paris, Archives nationales, 1999, notice n° 842 (instrument de recherche imprimé dématérialisé dont la version intégrale est accessible en ligne par la rubrique 'Autres instruments de recherche', voir contexte dans le Plan d’orientation général - Notaires de Paris, guides thématiques du Minutier).
      inventaire; Sainte-Marguerite (rue); Gassé, Marie Anne; Pollart, Jean François Alexandre; tisserand
    - Inventaire après décès d'Élisabeth Sophie Buchillot, épouse de Jean Marc Massinot, restaurateur, 356, rue Saint-Honoré., 2 juin 1814; MC/ET/XXVIII/691
      Documents du Minutier central des notaires de Paris concernant l'histoire économique et sociale (1800-1830) [8556 actes], par Claude Pris, introduction et index revus, corrigés par le personnel du Minutier central, sous la direction d'Andrée Chauleur, Paris, Archives nationales, 1999, notice n° 4295 (instrument de recherche imprimé dématérialisé dont la version intégrale est accessible en ligne par la rubrique 'Autres instruments de recherche', voir contexte dans le Plan d’orientation général - Notaires de Paris, guides thématiques du Minutier).
      inventaire; Saint-Honoré (rue); Buchillot, Elisabeth Sophie; Massinot, Jean Marc; restaurateur
    - Mariage d'Edme Louis Fournerat, bourrelier, 188, rue du Faubourg-Saint-Antoine, avec Marie Adrienne Chartier, 105, rue de l'Enfer., 4 juin 1814; MC/ET/XXVIII/691